臺灣高等法院高雄分院刑事判決　　　　96年度上訴字第1961號
上　訴　人　臺灣高雄地方法院檢察署檢察官
被　　　告　乙○○
　　　　　　　　　　現於臺灣高雄第二監獄執行中
上列上訴人因被告違反稅捐稽徵法案件，不服臺灣高雄地方法院
95年度訴字第2595號中華民國96年8 月16日第一審判決（起訴案
號：臺灣高雄地方法院檢察署95年度偵緝字第1563號），提起上
訴，本院判決如下：
     主  文
上訴駁回。
     理  由
一、公訴意旨另以：被告係洛拉實業有限公司（下稱洛拉公司）
    之負責人，係稅捐稽徵法所稱納稅義務人之負責人。其明知
    與瀚翔科技股份有限公司（下稱瀚翔公司）並無實際進銷貨
    往來，竟於民國93年8 月至93年10月間，取得瀚翔公司虛開
    之統一發票28張，金額總計6,540 萬元，作為洛拉公司之進
    項憑證，以此方式施用詐術逃漏洛拉公司營業稅327 萬元。
    因認被告涉有稅捐稽徵法第41條、第47條之詐術逃漏稅捐罪
    嫌。
二、本件卷附查洛拉公司申報書查詢作業、洛拉公司進項來源明
    細、營業稅年度資料查詢進銷發票字軌號碼明細、營業稅年
    度資料查詢銷項去路明細、財政部高雄市國稅局營業人進銷
    項交易對象彙加明細表、凡登興業有限公司（下稱凡登公司
    ）營業稅年度資料查詢進銷發票字軌號碼明細、傑森興業有
    限公司（下稱傑森公司）營業稅年度資料查詢進銷發票字軌
    號碼明細、詠麒實業有限公司（下稱詠麒公司）營業稅年度
    資料查詢進銷發票字軌號碼明細、營業稅逐筆發票明細均係
    公務員職務上製作之文書，上開文書多以電腦建檔，查無顯
    不可信之情事，依刑事訴訟法第159 條之4 第1 款應有證據
    能力。
三、按犯罪事實應依證據認定之，無證據不得認定犯罪事實，刑
    事訴訟法第154 條第2 項定有明文。因此，事實之認定，應
    憑證據，如未能發現相當證據，或證據不足以證明，自不能
    以推測或擬制之方法，為裁判基礎（最高法院40年度臺上字
    第86號判例參照）。此所謂認定犯罪事實所憑之證據，雖不
    以直接證據為限，間接證據亦包括在內，然而無論直接或間
    接證據，其為訴訟上之證明，須於通常一般之人不致有所懷
    疑，而得確信其為真實之程度者，始得據為有罪之認定，倘
    其證明尚未達到此一程度，而有合理之懷疑存在時，即無從
    為有罪之認定（最高法院76年度臺上字第4986號判例意旨參
    照）。訊據被告乙○○，否認有逃漏稅捐犯行，辯稱係「林
    先生」問伊要不要工作，叫伊去公司幾天，都是林先生主動
    與伊聯絡，伊不知逃漏稅捐等語。
四、按稅捐稽徵法第41條所規定之逃漏稅捐罪，依其文義解釋及
    該條無處罰未遂犯規定之情形以觀，應認係結果犯，必納稅
    義務人以詐術或其他不正當之方法為逃漏稅捐之手段，並因
    而造成逃漏稅捐之結果，始成立該罪（最高法院70年度臺上
    字第2842號、76年度臺上字第208 號判決要旨參照）。又按
    在中華民國境內銷售貨物或勞務及進口貨物，均應課徵加值
    型或非加值型之營業稅；營業人除本法另有規定外，不論有
    無銷售額，應以每二月為一期，於次期開始15日內，填具規
    定格式之申報書，檢附退抵稅款及其他有關文件，向主管稽
    徵機關申報銷售額、應納或溢付營業稅額。加值型及非加值
    型營業稅法第1 條、第28條分別定有明文。足徵營業稅之課
    徵係針對營業行為，若營業人係虛設行號，本身無銷貨之事
    實，自無庸課徵營業稅。經查：
(一)、洛拉公司93年10月申報銷項總額為6,530 萬元，進貨及費用
    總金額為6,540 萬元，而洛拉公司該期銷貨係給3 家廠商即
    凡登公司、傑森公司、詠麒公司，金額分別為3,360 萬元、
    3,170 萬元、30,176,500元, 此業經證人甲○○於本院審理
    時證述明確，並有申報書查詢作業、營業人銷售額與稅額申
    報書可憑、統一發票在卷足憑，而比對洛拉公司開給該3 家
    公司之發票，凡登、傑森2 家公司發票總額適為6,530 萬元
    （洛拉公司以媒體申報營業稅，並未以發票為附件），足證
    洛拉公司該次申報銷項總額，係以銷鎮售給凡登、傑森2 家
    公司做為申報銷項總額。
(二)、被告於偵訊及原審審理時供稱其在公園沒有工作，某真實姓
    名年籍不詳自稱：「林先生」之男子找其當人頭，言明要給
    付其每月2 萬元，洛拉公司新開業營業人訪問卡係其簽名，
    係「林先生」命其至公司坐幾天，等國稅局的人來，讓國稅
    局的人看等語不諱（95年5 月30日偵訊筆錄、原審95年9 月
    15日準備程序筆錄）。證人王成章於原審審理時亦結證稱：
    其將址設高雄市鹽埕區○○○路199 巷19號房屋出租予證人
    張麗琪開公司使用（93年6 月20日至94年6 月20日），第1
    個月有收到租金及押金，第2 個月要去收租，裡面僅有1 名
    男子，僅收取6,000 元，之後就找不到人；屋內有排幾辦公
    桌、幾瓶化妝品、1 支電話；該處並無貨車出入，並未見過
    有人在該處接洽生意，沒有看到有實際營業之行為，該公司
    僅開了1 個多月就找不到人等語綦詳（見原審96年2 月15日
    審判筆錄）。證人張麗琪於原審證稱：伊受僱於「林先生」
    ，擔任化妝品公司（即洛拉公司）之會計，該公司當時僅係
    初成立，「林先生」指示伊幫忙承租該房屋；伊任職1 個月
    ，沒有拿到薪水，遂離開該公司；當時該公司並無實際進貨
    ，亦無營業情形；被告有至該公司上班，渠不知被告係負責
    人，僅知悉老闆姓「林」，被告僅至該公司坐，並未做什麼
    事情等語甚詳（見原審96年6 月15日審判筆錄）。另洛拉公
    司之營業項目為化妝品批發、國際貿易乙情，有該公司之營
    業稅稅籍資料查詢作業、登記申請書、設立登記表、章程各
    1 份在卷可查；而洛拉公司開立予凡登、傑森公司之發票品
    名又僅記載為「工程款」，此有發票44紙在卷可查，則洛拉
    公司之營業項目與該公司及凡登公司、傑森公司間之交易內
    容亦不相符。是洛拉公司與凡登公司、傑林公司間（兼及詠
    麒公司）營業人間，應無實際之營業行為甚明。此外，復有
    洛拉公司申報書查詢作業、洛拉公司進項來源明細、營業稅
    年度資料查詢進銷發票字軌號碼明細、營業稅年度資料查詢
    銷項去路明細、財政部高雄市國稅局營業人進銷項交易對象
    彙加明細表、凡登公司營業稅年度資料查詢進銷發票字軌號
    碼明細、傑森公司營業稅年度資料查詢進銷發票字軌號碼明
    細、詠麒公司營業稅年度資料查詢進銷發票字軌號碼明細、
    營業稅逐筆發票明細在卷可資佐證。洛拉公司係虛設公司，
    並無實際銷售行為，洵堪認定。
五、綜上所述，洛拉公司既然無營業之事實，即無課徵營業稅之
    餘地，原審為被告無罪之諭知，經核並無違誤，檢察官上訴
    意旨以原判決未詳查洛拉公司有無其他真實銷售行為云云，
    指摘原判決不當，為無理由，應予駁回。
六、被告幫助填製不實會計憑證罪業已確定，不另論列。
據上論斷，應依刑事訴訟法第368條，判決如主文。
本案經檢察官張其主到庭執行職務。
中　　華　　民　　國　　96　　年　　12　　月　　17　　日
                  刑事第三庭    審判長法  官   周賢銳
                                      法  官   謝宏宗
                                      法  官   趙文淵
以上正本證明與原本無異。
檢察官如不服本判決應於收受本判決後10日內向本院提出上訴書
狀，其未敘述上訴理由者，並得於提起上訴後10日內向本院補提
理由書狀（均須按他造當事人之人數附繕本）「切勿逕送上級法
院」。
被告不得上訴。
中　　華　　民　　國　　96　　年　　12　　月　　17　　日
　　　　　　　　　　　　　　　　　　　書記官   賴梅琴
